【裁判字號】    98,上訴,248
【裁判日期】    980325
【裁判案由】    毒品危害防制條例
【裁判全文】
臺灣高等法院臺南分院刑事判決         98年度上訴字第248號
上  訴  人  臺灣嘉義地方法院檢察署檢察官
上  訴  人
即  被  告  甲○○
                    現於臺灣嘉義看守所羈押中
上列上訴人因被告違反毒品危害防制條例案件，不服臺灣嘉義地
方法院97年度訴字第939號中華民國98年2月3日第一審判決（起
訴案號：臺灣嘉義地方法院檢察署97年度偵字第6824號、第6825
號），提起上訴，本院判決如下：
    主  文
上訴駁回。
    理  由
一、按刑事訴訟法第361條、第367條規定，不服地方法院之第一
    審判決而提起上訴者，應提出上訴書狀，並敘述具體理由，
    為上訴必備之程式；其所提出之書狀未敘述上訴理由，或僅
    曾以言詞陳述上訴理由者，均應於上訴期間屆滿後20日內補
    提理由書於第一審法院。第一審法院經形式審查，認逾期未
    補提上訴理由者，應定期間先命補正；逾期未補正者，為上
    訴不合法律上之程式，應以裁定駁回。倘已提出上訴理由，
    但所提非屬具體理由者，則由第二審法院以上訴不合法律上
    之程式，判決駁回。而所謂具體理由，必係依據卷內既有訴
    訟資料或提出新事證，指摘或表明第一審判決有何採證認事
    、用法或量刑等足以影響判決本旨之不當或違法，而構成應
    予撤銷之具體事由，始克當之（例如：依憑證據法則具體指
    出所採證據何以不具證據能力，或依憑卷證資料，明確指出
    所為證據證明力之判斷如何違背經驗、論理法則）；倘僅泛
    言原判決認定事實錯誤、違背法令、量刑失之過重或輕縱，
    而未依上揭意旨指出具體事由，或形式上雖已指出具體事由
    ，然該事由縱使屬實，亦不足以認為原判決有何不當或違法
    者（例如：對不具有調查必要性之證據，法院未依聲請調查
    亦未說明理由，或援用證據不當，但除去該證據仍應為同一
    事實之認定），俾與第二審上訴制度在請求第二審法院撤銷
    、變更第一審不當或違法之判決，以實現個案救濟之立法目
    的相契合，並節制濫行上訴（最高法院97年度台上字第892
    號判決參照）。
二、
  (一)上訴人即臺灣嘉義地方法院檢察署檢察官上訴理由略以：「
    強制整體自由刑之形成，依據刑法第51條第5款之規定，固
    採限制加重原則，以最重之宣告刑為下限，以各宣告刑之總
    和為上限，併有一絕對限制上限之規定，然此一數罪併罰之
    規定，係為了避免累罰之效應存在而設，而必須重新為整體
    刑之形成，然並不能據此導出給予犯罪行為人，享有過度刑
    罰優惠之結果，僅能依據限制加重原則，在被告數罪之宣告
    刑上，依據累進遞減原則，定其應得之執行刑。累進遞減原
    則之設定，依據臺灣臺北地方法院、臺灣臺中地方法院、臺
    灣高雄地方法院93年度處理數罪併罰時，針對第2個犯罪之
    宣告刑，在記入應執行刑時所計入之刑度，大約接近0.67數
    值，因此在累進遞減原則之設計上，以0.7作為宣告刑責任
    遞減係數之始。其公式為應執行刑等於最重宣告刑加上第2
    重宣告刑乘以0.7加上第3重宣告刑乘以0.6加上第四重宣告
    刑乘以0.5 ，以此類推。而合理得出一具體之整體執行刑。
    本件依據上開量刑原則，被告所應得之執行刑經計算應得之
    執行刑為28 年。況刑之量定，為求個案裁判之妥當性，法
    律固賦予法院裁量權，但此項裁量權之行使，除應依刑法第
    57條規定，審酌行為人及其行為等一切情狀，為整體之評價
    ，並應顧及比例原則與平等原則，使罪刑均衡，輕重得宜，
    以契合社會之法律感情。本件原審在被告各罪之宣告刑上已
    宣低度之法定刑，定其應執行刑時，復過度給予被告刑罰之
    優惠，未見刑法公平正義理念之貫徹，量刑實有未洽。請撤
    銷原判決，更為適當之判決」等語。
  (二)上訴人即被告甲○○上訴理由略以：「原審判決附表所示十
    五罪，處如判決附表一所示之刑，應執行有期徒刑15年，併
    科罰金新台幣8萬元，該判決判刑過重，請撤銷原判決」云云
    。
三、經查：刑之輕重，係屬事實審法院得依職權自由裁量之事項
    ，苟於量刑時，已依行為人之責任為基礎，並斟酌刑法第57
    條各款所指情狀，而未逾越法定範圍，又未濫用其職權，即
    不得遽指為違法。本件原審判決既已詳細記載認定被告犯罪
    事實之證據及理由，並已審酌被告並未就改造之槍枝、子彈
    另犯他案，且犯後坦承犯行等一切情狀，在適法範圍內行使
    科刑之裁量權，核無量刑違法或不當之情形。檢察官以上開
    未有法理依據之計算公式為理由，指摘原審判決量刑過輕，
    並未依據卷內既有訴訟資料，具體指出或表明原判決有何採
    證、認事、用法等足以影響判決本旨之不當或違法之理由，
    而構成應予撤銷之具體事由，揆諸首揭判決意旨，本件檢察
    官之上訴難認已合於法律上之程式。至上訴人即被告甲○○
    僅空言指摘原審量刑過重，並未依據卷內既有訴訟資料或提
    出新事證，指摘或表明原審判決有何不當或違法，而構成應
    予撤銷之具體事由，揆諸上開說明，亦難謂已敘明具體理由
    。依上開說明，本件上訴顯不合法律上程式，應予駁回，並
    不經言詞辯論為之。
四、據上論斷，應依刑事訴訟法第367條前段、第372條，判決如
    主文。
中    華    民    國    98    年    3     月    25    日
                  刑事第四庭    審判長法  官  吳志誠
                                      法  官  高明發
                                      法  官  羅心芳
以上正本證明與原本無異。
如不服本判決應於收受送達後10日內向本院提出上訴書狀，其未
敘述上訴理由者，並得於提起上訴後10日內向本院補提理由書（
均須按他造當事人之人數附繕本）「切勿逕送上級法院」。
                                      書記官  蔡振豐
中    華    民    國    98    年    3     月    27    日


司法院資訊處製作；財團法人民間司法改革基金會備份。
